臺灣彰化地方法院刑事判決　　　　　　　 94年度訴字第842號
公　訴　人　臺灣彰化地方法院檢察署檢察官
被　　　告　甲○○　男　49歲.
　　　　　　　　　　身分證統一.
　　　　　　　　　　住彰化縣彰.
上列被告因違反毒品危害防制條例案件，經檢察官提起公訴（九
十四年度毒偵字第八三八號），本院裁定依簡式審判程序判決如
下：
    主  文
甲○○連續施用第一級毒品，累犯，處有期徒刑拾月；扣案之注
射針筒貳支沒收。又施用第二級毒品，累犯，處有期徒刑陸月。
應執行有期徒刑壹年貳月；扣案之注射針筒貳支沒收。
    事  實
一、甲○○前於民國八十三年間曾因違反肅清煙毒條例及麻醉藥
    品管理條例案件，經本院各判處有期徒刑二年、八月，並定
    應執行有期徒刑二年六月確定；又於八十四年間因違反肅清
    煙毒條例及麻醉藥品管理條例案件，經本院各判處有期徒刑
    三年二月、六月，並定應執行有期徒刑三年四月確定；再於
    八十五年間因違反肅清煙毒條例及麻醉藥品管理條例案件，
    經臺灣高等法院臺中分院各判處有期徒刑三年四月、七月，
    並定應執行有期徒刑三年八月確定。而其於八十四、八十五
    年間所犯各案復經定應執行有期徒刑七年，嗣其入監接續執
    行前開各案後，甫於九十三年八月二十四日執行完畢。又其
    於八十九年間另因施用毒品案件，經依本院裁定送觀察、勒
    戒後，認有繼續施用毒品之傾向，復依本院裁定送強制戒治
    ，嗣於九十年二月九日因停止戒治付保護管束期滿，由臺灣
    彰化地方法院檢察署檢察官於同年三月五日，以九十年度戒
    偵字第三三六號、第三三七號為不起訴處分確定。詎仍不知
    戒除毒癮，復基於施用第一級毒品海洛因之概括犯意，自九
    十四年一月底某日起，至九十四年一月三十一日止，在其位
    於彰化縣彰化市○○路二五三巷三二號之住處內，以將海洛
    因加水置於注射針筒內，再予施打手臂方式，連續施用海洛
    因三次；另基於施用第二級毒品安非他命之犯意，於九十四
    年二月一日某時，在其友人賴欽流位於彰化縣大村鄉○○村
    ○○路四○八巷二五七號之住處內，以將安非他命置於玻璃
    吸食器內，再以火加熱吸食所產生煙霧之方式，施用安非他
    命一次。嗣於九十四年二月一日十五時五十五分許，為警持
    搜索票至賴欽流前揭住處搜索而查獲，並扣得甲○○所有供
    其施用海洛因所用之注射針筒二支。
二、案經彰化縣警察局員林分局報告臺灣彰化地方法院檢察署檢
    察官偵查起訴。
    理  由
一、訊據被告甲○○對於上揭施用第一級毒品海洛因及第二級毒
    品安非他命之犯行均坦承不諱，且其於九十四年二月一日為
    警查獲後，經採其尿液送驗，結果呈嗎啡、安非他命陽性反
    應，有彰化縣衛生局出具之煙毒尿液檢驗成績書及詮昕科技
    股份有限公司出具之濫用藥物尿液檢驗報告各一紙附卷可稽
    ，此外並有注射針筒二支扣案足資佐證，顯見被告之自白核
    與事實相符。又被告前於八十九年間曾因施用毒品案件，經
    依本院裁定送觀察、勒戒後，認有繼續施用毒品之傾向，復
    依本院裁定送強制戒治，嗣於九十年二月九日因停止戒治付
    保護管束期滿，由臺灣彰化地方法院檢察署檢察官於同年三
    月五日，以九十年度戒偵字第三三六號、第三三七號為不起
    訴處分確定乙節，有臺灣彰化地方法院檢察署刑案資料查註
    紀錄表、臺灣高等法院被告全國前案紀錄表各一份附卷可佐
    。綜上，本件事證明確，被告於強制戒治執行完畢後五年內
    再犯上揭施用第一級、第二級毒品之犯行，均堪認定。
二、核被告甲○○所為，係犯毒品危害防制條例第十條第一項之
    施用第一級毒品罪、第二項之施用第二級毒品罪。被告為施
    用而持有第一級毒品海洛因、第二級毒品安非他命之低度行
    為，已分別為施用該級毒品之高度行為所吸收，不另論罪。
    其先後多次施用第一級毒品海洛因之行為，時間密接，觸犯
    構成要件相同之罪，顯係基於概括犯意所為，應依連續犯規
    定，論以一罪，並加重其刑。又所犯上開二罪，犯意各別，
    行為互殊，應分論併罰之。末查，被告前於八十三年間曾因
    違反肅清煙毒條例及麻醉藥品管理條例案件，經本院各判處
    有期徒刑二年、八月，並定應執行有期徒刑二年六月確定；
    又於八十四年間因違反肅清煙毒條例及麻醉藥品管理條例案
    件，經本院各判處有期徒刑三年二月、六月，並定應執行有
    期徒刑三年四月確定；再於八十五年間因違反肅清煙毒條例
    及麻醉藥品管理條例案件，經臺灣高等法院臺中分院各判處
    有期徒刑三年四月、七月，並定應執行有期徒刑三年八月確
    定；而其於八十四、八十五年間所犯各案復經定應執行有期
    徒刑七年，嗣其入監接續執行前開各案後，甫於九十三年八
    月二十四日執行完畢等情，有臺灣彰化地方法院檢察署刑案
    資料查註紀錄表及臺灣高等法院被告全國前案紀錄表在卷可
    憑，其於五年以內再犯本件有期徒刑以上之二罪，均構成累
    犯，應依刑法第四十七條規定，所犯之施用第一級毒品罪遞
    加重其刑，施用第二級毒品罪則加重其刑。爰審酌被告前即
    有毒品前科，經強制戒治後，仍不能戒除毒癮，竟再度施用
    毒品戕害自身健康，及其犯罪之動機、目的、所生危害及犯
    罪後之態度等一切情狀，分別量處如主文所示之刑，並定其
    應執行刑，以示懲儆。扣案之注射針筒二支，為被告所有供
    施用海洛因所用之物，業據被告供承在卷，爰依刑法第三十
    八條第一項第二款之規定宣告沒收。
據上論斷，應依刑事訴訟法第二百七十三條之一第一項、第二百
九十九條第一項前段，毒品危害防制條例第十條第一項、第二項
，刑法第十一條前段、第五十六條、第四十七條、第五十一條第
五款、第三十八條第一項第二款，判決如主文。
本案經檢察官郭緯中到庭執行職務。
中　　華　　民　　國　　94　　年　　6 　　月　　27　　日
                        臺灣彰化地方法院刑事第三庭
                            法      官    紀佳良
以上正本證明與原本無異。
如不服本判決，應於判決送達後十日內向本院提出上訴狀(須附繕
本 )。
中　　華　　民　　國　　94　　年　　6 　　月　　27　　日
                            書  記  官    陳錫威
附錄本案論罪科刑法條
毒品危害防制條例第十條：
施用第一級毒品者，處六月以上五年以下有期徒刑。
施用第二級毒品者，處三年以下有期徒刑。
